臺灣臺南地方法院新市簡易庭民事判決
110年度新簡字第28號
原      告  謝文瀚  

被      告  謝佩君  

上列當事人間請求損害賠償事件，經本院刑事庭以109年度附民
字第314號刑事附帶民事訴訟裁定移送前來，本院於民國110年3
月4日言詞辯論終結，判決如下：
    主    文
一、被告應給付原告新臺幣31,029元，及自民國109年8月19日起
    至清償日止，按週年利率百分之5計算之利息。
二、原告其餘之訴駁回。
三、訴訟費用由被告負擔10分之3，餘由原告負擔。　　
四、本判決原告勝訴部分得假執行。
    事實及理由
一、被告經合法通知，無正當理由，未於最後言詞辯論期日到場
    ，核無民事訴訟法第386條各款所列情形，爰依原告之聲請
    ，由其一造辯論而為判決。
二、原告起訴主張：被告是門牌號碼臺南市○○區○○○路000巷00號
    「麗晶華廈」大樓（下稱本案大樓）住戶，於民國109年3月
    12日19時50分許，在本案大樓管理室內，因不滿原告擔任本
    案大樓管理委員會主任委員進行消防安全檢查，在檢查被告
    住處外之消防箱時，移動被告放置在消防箱前之鞋櫃，而與
    原告發生爭執，竟基於傷害之犯意，出拳毆打原告，致原告
    受有頭部鈍挫傷、鼻部鈍傷、人中鈍挫傷、上唇多處鈍挫傷
    、下唇撕淺部裂傷0.2公分之傷害（下稱本案傷害行為）。
    原告因本案傷害行為，受有醫療費用支出新臺幣（下同）1,
    029元之損害，並請求精神慰撫金80,000元，為避免與被告
    再發生衝突而搬離本案大樓，支出每月6,400元，合計3個月
    共19,200元之租屋費用，爰依民法第184條第1項前段與第19
    5條第1項規定，提起本件訴訟等語，並聲明：被告應給付原
    告100,229元，及自起訴狀繕本送達翌日起至清償日止，按
    週年利率百分之5計算之利息。
三、被告未於言詞辯論期日到庭，亦未提出書狀為任何陳述或答
    辯。
四、得心證之理由：
　㈠被告因本案傷害行為，經本院刑事庭以109年度簡字第3192號
    刑事簡易判決判處傷害罪，拘役50日，如易科罰金，以1,00
    0元折算1日確定（下稱本案刑事案件）等情，已由本院依職
    權調閱本案刑事案件卷宗，核閱後與原告前述主張相符。被
    告已於相當時期受合法通知，卻未於言詞辯論期日到場，復
    未提出書狀作何爭執，依民事訴訟法第280條第3項準用第1
    項規定視同自認，可認原告上開主張為真實。　
　㈡按因故意或過失不法侵害他人之權利者，負損害賠償責任；
    又不法侵害他人之身體或健康者，對於被害人因此喪失或減
    少勞動能力或增加生活上之需要時，應負損害賠償責任；不
    法侵害他人之身體、健康、名譽、自由、信用、隱私、貞操
    ，或不法侵害其他人格法益而情節重大者，被害人雖非財產
    上之損害，亦得請求賠償相當之金額，分別為民法第184條
    第1項前段、第193條第1項、第195條第1項前段所明定。被
    告確有本案傷害行為，已如前述，則依據上述規定，被告自
    應負擔侵權行為損害賠償責任。以下即就原告請求之項目及
    金額是否有理由，分述之：
　⒈醫療費用部分：
　　原告主張其因本案傷害行為已支出1,029元之醫療費用，已
    提出國立成功大學醫學院附設醫院急診收據1張（新簡字卷
    第23頁）為證，確屬有據，自應准許。
　⒉租屋費用部分：
　　原告主張因本案傷害行為之發生，其擔心與被告再發生衝突
    ，故搬離本案大樓後另覓租屋處，每月多支出6,400元之租
    金，總共請求3個月合計19,200元之租金損失等情，雖有提
    出房屋租賃契約1份以及轉帳與通訊軟體對話截圖共6張（新
    簡字卷第25至29頁）為憑，然而，侵權行為損害賠償責任，
    須以行為人之不法行為與被害人所受損害間具有相當因果關
    係為其成立要件。所謂相當因果關係，係指依經驗法則，綜
    合行為當時所存在之一切事實，為客觀之事後審查，認為在
    一般情形上，有此環境，有此行為之同一條件，均發生同一
    之結果者，則該條件即為發生結果之相當條件，行為與結果
    即有相當之因果關係。反之，若在一般情形上，有此同一條
    件存在，而依客觀之審查，認為不必皆發生此結果者，則該
    條件與結果並不相當，不過為偶然之事實而已，其行為與結
    果間即無相當因果關係（最高法院 110年度台上字第61號民
    事判決意旨可資參照）。經查，本案傷害行為是發生於000
    年0月間，原告亦自陳從同年4月起，其與被告雖有案件涉訟
    ，但未再有發生衝突之情形（新簡字卷第34至35頁），且前
    述租賃契約之租賃期間明載為109年6月1日起至110年5月31
    日止，距本案傷害行為之發生時間已逾近3個月，在被告未
    有其他更為頻繁、程度更加嚴重的傷害、恐嚇等不利原告行
    為的情況下，根據以上實務見解之說明，難認原告租屋費用
    之支出與本案傷害行為有相當因果關係。因此，原告此部分
    之請求難認有理，應予駁回。
　⒊精神慰撫金部分：
　　按被害人受有非財產上損害，請求加害人賠償相當金額之慰
    撫金時，法院對於慰撫金之量定，應斟酌實際加害情形、所
    造成之影響、被害人痛苦程度、兩造之身分、地位、經濟情
    形及其他各種狀況，以核定相當之數額。查被告因不滿原告
    於檢查本案大樓之消防設備時弄亂其鞋櫃，未能循理性、和
    平之方法解決，竟為本案傷害行為，可認原告精神上確實受
    有相當痛苦。考量原告身為本案大樓管理委員會主任委員，
    本有義務確保本案大樓消防設備符合法規，行為具有公益性
    ，而被告確實於消防箱外擺放鞋櫃等私人物品，此有被告於
    本案刑事案件中所提出之照片4張（訴字卷第83頁）可證。
    再者，審酌原告現為工程師，智識程度為大學畢業，年收入
    約為40、50萬元，名下另有汽車1部；被告現無業，智識程
    度為高職畢業，名下無財產收入，且有精神疾患，此可見兩
    造警詢筆錄（警卷第3、9頁）及兩造107、108年度稅務電子
    閘門財產所得調件明細表1份（新司小調字卷第25至31頁）
    ，以及被告於本件紛爭後之態度等一切情節，認原告請求精
    神慰撫金80,000元，實屬過高，應核減為30,000元，方稱允
    適，逾此部分請求，不應准許。
　⒋綜上所述，本件原告請求有理由之金額合計應為31,029元（
    計算式：1,029元+30,000元=31,029元）。
　㈢末按給付有確定期限者，債務人自期限屆滿時起，負遲延責
    任。給付無確定期限者，債務人於債權人得請求給付時，經
    其催告而未為給付，自受催告時起，負遲延責任。其經債權
    人起訴而送達訴狀，或依督促程序送達支付命令，或為其他
    相類之行為者，與催告有同一之效力，民法第229條第1、2
    項分別定有明文。又遲延之債務，以支付金錢為標的者，債
    權人得請求依法定利率計算之遲延利息。但約定利率較高者
    ，仍從其約定利率；而應付利息之債務，其利率未經約定，
    亦無法律可據者，週年利率為百分之5，亦為同法第233條第
    1項及第203條所明定。查原告請求被告賠償31,029元，未定
    有給付之期限，則原告請求以起訴狀繕本送達（見附民卷第
    21頁）翌日即109年8月19日起至清償日止，按週年利率百分
    之5計算遲延利息，確屬有據，應予准許。　　　
五、綜上所述，原告依侵權行為之法律關係，請求被告賠償31,0
    29元，及自109年8月19日起至清償日止，按週年利率5%計算
    之利息，為有理由，應予准許，逾此部分之請求，則無理由
    ，應予駁回。
六、本件原告勝訴部分，為民事訴訟法第427條第1項規定適用簡
    易程序所為被告敗訴之判決，依同法第389條第1項第3款規
    定，應依職權宣告假執行。　　　　　
七、訴訟費用負擔之依據：民事訴訟法第79條。　
中　　華　　民　　國　　110 　年　　3 　　月　　18　　日
                 臺灣臺南地方法院新市簡易庭
                        法  官 廖建瑋　　　　　
以上正本係照原本作成。
如不服本判決，應於判決送達後20日內，向本院提出上訴狀並表
明上訴理由（須附繕本）。如委任律師提起上訴，應一併繳納上
訴審裁判費。
中　　華　　民　　國　　110 　年　　3 　　月　　18　　日
                        書記官  鄭梅君